# 资本化时点后采购设备

提问人：jiuzhou010 时间：2019-09-06 16:46:15
陈版，如果是在研发项目资本化时点以后采购的设备和软件用于该项目，这个是如固资或者无资还是入到开发支出了呀？

回答人：chenyiwei
购置设备、软件等使用期限在一年以上的项目，应先确认为固定资产或者无形资产，其折旧和摊销根据相应用途归集，其中用于研发项目的部分计入研究开发支出，根据相关期间内对应的研发项目是否已满足资本化条件，确定其折旧和摊销额能否资本化计入开发支出。不应直接在购入时计入开发支出。